臺灣板橋地方法院刑事判決　　　　　　　 96年度訴字第294號
公　訴　人　臺灣板橋地方法院檢察署檢察官
被　　　告　丙○○
　　　　　　　　　　（現另案於臺灣屏東監獄執行中）
上列被告因搶奪等案件，經檢察官提起公訴（95年度偵字第2694
7 號），本院受理後被告為有罪之陳述，經合議庭裁定由受命法
官獨任進行簡式審判程序，判決如下：
    主  文
丙○○共同意圖為自己不法之所有，而搶奪他人之動產，累犯，
處有期徒刑壹年；又竊盜，累犯，處有期徒刑柒月，扣案之鑰匙
壹支沒收；又共同意圖為自己不法之所有，而搶奪他人之動產，
累犯，處有期徒刑壹年。應執行有期徒刑貳年伍月，扣案之鑰匙
壹支沒收。
    事  實
一、丙○○前於91年間因犯竊盜罪，經本院於93年2 月27日以92
    年度易字第1761號判處有期徒刑八月，於93年3 月29日確定
    ；又於93年間因違反毒品危害防制條例案件，經本院於94年
    3 月21日以93年度訴字第1773號就施用第一級毒品、第二級
    毒品部分，各判處有期徒刑八月、五月，應執行有期徒刑十
    月，上開兩案罪刑經接續執行，於95年6 月30日縮刑期滿執
    行完畢。猶不知悔改，復分別為下列行為：
  (一)丙○○夥同與其有意圖為自己不法所有之搶奪犯意聯絡之真
    實姓名不詳、綽號「阿忠」之成年男子，由丙○○頭戴半罩
    式安全帽，身穿簡便式黃色雨衣，騎乘其母林銀英所有之車
    牌號碼TBP-356 號輕型機車（起訴書誤載為重型機車）附載
    「阿忠」，於95年9 月10日下午5 時20分許，行經臺北縣新
    莊市○○街47號前時，趁路人甲○○未及防備之際，由「阿
    忠」伸手搶奪路人甲○○所有之皮包一個（內有健康保險卡
    二張、支票二張、註冊單一張、現金新臺幣【下同】一千餘
    元）得手後，兩人迅速共乘機車逃離現場。
  (二)丙○○意圖為自己不法之所有，於95年11月11日下午3 時20
    分許，在臺北縣新莊市○○○街26巷6 號，以其所有之鑰匙
    竊取乙○○所有而停放於上址之車牌號碼FYZ-153 號重型機
    車（置物箱內有安全帽二頂），得手後供己使用。
  (三)丙○○另夥同與其有意圖為自己不法所有之搶奪犯意聯絡之
    成年男子丁○○（俟到案後另行審結），由丙○○騎乘上述
    竊得之車牌號碼FYZ-153 號重型機車附載丁○○，丙○○及
    丁○○分別頭戴原置於上開機車置物箱內之水藍色及深綠色
    半罩式安全帽，於95年11月14日上午9 時42分許，行經臺北
    縣新莊市○○街106 巷口前，趁徒步路人戊○○未及防備之
    際，由丁○○伸出右手迅速自戊○○之後方搶奪其所有之皮
    包一個（內有鑰匙一支、健康保險卡一張、電話卡一張、國
    泰世華銀行對帳單一張、安泰銀行存摺一本、遠東銀行外幣
    存摺一本、眼鏡一副、現金1258元）得手後，迅速逃離現場
    。
  (四)嗣經甲○○、乙○○、戊○○報警處理後，經警循線於95年
    11月16日下午3 時30分許，在臺北縣新莊市○○路○ 段640
    號2 樓查獲丙○○、丁○○二人，當場扣得丙○○所有供竊
    盜機車所用之鑰匙一支，並起獲車牌號碼FYZ-153 號重型機
    車一輛、安全帽一頂及剩餘贓款63元。
二、案經乙○○訴由臺北縣政府警察局新莊分局報請臺灣板橋地
    方法院檢察署檢察官偵查起訴，經本院合議庭裁定以簡式審
    判程序審理。
    理  由
一、上揭犯罪事實，業據被告丙○○於警詢、偵查及本院審理時
    均坦承不諱，並經證人即被害人甲○○、乙○○、戊○○於
    警詢中指述綦詳，且經證人即同案被告丁○○、證人即被害
    人乙○○、戊○○於偵查中結證屬實，又有監視錄影光碟及
    翻拍照片共十幀、贓物認領保管單二件附卷可稽，復有被告
    所有供犯罪所用之鑰匙一支扣案可證，足認被告自白與事實
    相符，罪證明確，犯行洵堪認定。
二、核被告於犯罪事實(一)、(三)部分所為，均係犯刑法第325 條第
    1 項之搶奪罪；其於犯罪事實(二)部分所為，則係犯刑法第32
    0 條第1 項之竊盜罪。被告於犯罪事實(一)、(三)部分，分別與
    成年男子「阿忠」、丁○○間，有犯意聯絡及行為分擔，均
    為共同正犯。被告所犯二次搶奪罪及一次竊盜罪間，犯意各
    別，行為互殊，應予分論併罰。查被告前於91年間因犯竊盜
    罪，經本院於93年2 月27日以92年度易字第1761號判處有期
    徒刑八月，於93年3 月29日確定；又於93年間因違反毒品危
    害防制條例案件，經本院於94年3 月21日以93年度訴字第17
    73號就施用第二級毒品、第二級毒品部分，各判處有期徒刑
    八月、五月，應執行有期徒刑十月，上開兩案罪刑經接續執
    行，於95年6 月30日縮刑期滿執行完畢，此有臺灣高等法院
    被告前案紀錄表附卷可按，其於有期徒刑執行完畢後五年內
    ，故意再犯本案各罪，係屬累犯，應依刑法第47條第1項 之
    規定加重其刑。爰審酌被告年值青壯，不思正道取財，貪慾
    圖便，以不法方法得財，犯罪手段惡劣，造成被害人之損害
    非輕，惟其於犯罪後尚能坦承犯行等一切情狀，分別量處如
    主文所示之刑，並依刑法第51條第5 款規定定其應執行之刑
    ，以示懲儆。又扣案之鑰匙一支，係被告所有且供竊盜所用
    之物，業經被告供認在卷，爰依刑法第38條第1 項第2款 規
    定，併予宣告沒收。
據上論斷，應依刑事訴訟法第273 條之1 第1 項、第299 條第1
項前段，刑法第28條、第325 條第1 項、第320 條第1 項、第47
條第1 項、第51條第5 款、第38條第1 項第2 款，刑法施行法第
1條 之1 ，判決如主文。
本案經檢察官蔡元仕到庭執行職務
中　　華　　民　　國　　96　　年　　3 　　月　　20　　日
                  刑事第一庭    法　官  張江澤
以上正本證明與原本無異。
如不服本判決，應於送達後10日內，向本院提出上訴狀。
                                書記官　林怡秀
中　　華　　民　　國　　96　　年　　3 　　月　　20　　日
附錄本案論罪科刑法條全文：
刑法第320條
意圖為自己或第三人不法之所有，而竊取他人之動產者，為竊盜
罪，處五年以下有期徒刑、拘役或五百元以下罰金。
意圖為自己或第三人不法之利益，而竊佔他人之不動產者，依前
項之規定處斷。
前二項之未遂犯罰之。
刑法第325條
意圖為自己或第三人不法之所有，而搶奪他人之動產者，處六月
以上五年以下有期徒刑。
因而致人於死者，處無期徒刑或七年以上有期徒刑，致重傷者，
處三年以上十年以下有期徒刑。
第一項之未遂犯罰之。
